臺灣臺中地方法院刑事判決
111年度交簡上字第172號
上  訴  人  臺灣臺中地方檢察署檢察官
被      告  陳冠煒


上列上訴人因被告過失傷害案件，不服本院111年度交簡字第234
號中華民國111年4月29日第一審簡易判決(原起訴案號：111年度
偵字第4336號)，提起上訴，本院管轄之第二審合議庭判決如下
：
    主    文
上訴駁回。
    犯罪事實及理由
一、本案經本院合議庭審理結果，認原審簡易判決認事用法及量
    刑均無不當，應予維持，除增列「被告丙○○於本院審理時之
    自白」為證據外，其餘均引用如附件原審簡易判決記載之犯
    罪事實、證據及理由(含起訴書)。
二、本案據以認定被告丙○○犯罪之被告以外之人於審判外之陳述
    ：證人即告訴人曹何鳳於警詢及偵詢時之證述等部分，公訴
    人及被告在本院民國111年7月19日審理時，均表示同意作為
    證據使用【見本院111年度交簡上字第172號卷宗(下稱簡上
    卷)第45-47頁】，復經本院審酌認上開警詢及偵詢分別為承
    辦警員或檢察事務官依法通知詢問，該等證據之作成並無違
    法或不當之情況存在，應屬適當，依刑事訴訟法第159條之5
    第1項之規定，具有證據能力。又本案認定事實引用之卷內
    其餘非供述證據，均與本案待證事實具有關聯性，並無證據
    證明係公務員違背法定程序取得，依同法第158條之4規定反
    面解釋，亦均有證據能力。
三、檢察官上訴意旨略以：告訴人乙○○因本案事故，遭受傷勢至
    重，被告卻對告訴人不聞不問，迄未賠償分文，亦無和解誠
    意，原審疏未斟酌上情，僅判處有期徒刑3月，不無違背罪
    刑相當原則與科刑裁量適正行使等語。
四、經查：
  ㈠按關於刑之量定，係實體法上賦予法院得為自由裁量之事項
    ，苟已斟酌刑法第57條各款所列情狀，而未逾越法定刑度，
    或濫用其權限，即不得任意指摘為違法，最高法院分別著有
    72年台上字第6696號、75年台上字第7033號等判例及95年度
    台上字第7315號、95年度台上字第7364號等判決意旨足供參
    照；又在同一犯罪事實與情節，如別無其他加重或減輕之原
    因，下級審法院量定之刑，亦無過重或失輕之不當情形，則
    上級審法院對下級審法院之職權行使，原則上應予尊重，最
    高法院亦著有85年度台上字第2446號判決要旨足供參照。
  ㈡本案檢察官雖以原審量刑過輕為由提起上訴，惟查本案被告
    所犯刑法第284條前段之過失傷害罪，其過失傷害罪之法定
    本刑原為「1年以下有期徒刑、拘役或10萬元以下罰金」。
    原審就被告所涉犯過失傷害犯行，審酌被告因疏未注意兩車
    並行之間隔、隨時採取必要之安全措施，且逾越行車速限，
    而肇致本案車禍事故之發生，造成告訴人受有頭部外傷併左
    側硬腦膜下出血、左肩擦挫傷併左側鎖骨閉鎖性骨折、左側
    肋骨多處閉鎖性骨折、左側手部擦挫傷、左側膝部擦挫傷、
    左側肋骨第3至8肋骨閉鎖性骨折等傷害，徒增身體不適及生
    活上之不便，所為非是，並考量告訴人於本案亦疏未靠右行
    駛、貿然往左偏行而與有過失；另斟酌被告犯後雖坦承犯行
    ，但迄未賠償告訴人所受損失；再衡以被告於原審準備程序
    時自陳國中畢業之教育程度、目前從事服務業、需扶養1名
    未成年子女、經濟普通之家庭生活狀況等一切情狀，量處有
    期徒刑3月，如易科罰金，以新臺幣1,000元折算1日之折算
    標準，要無任何違法或罪刑顯不相當之處。實難謂原審有何
    違法失當可言，故本件原審審酌被告於本案犯罪情節之各種
    情狀，所諭知判處之刑度，亦稱妥適。從而，原審之認事、
    用法及量刑，均稱適法妥當，要無違誤之處。是檢察官提起
    本件上訴，並無理由，應予駁回。
據上論斷，應依刑事訴訟法第455條之1第1項、第3項、第368條
，判決如主文。
本案經檢察官許景森提起公訴，檢察官羅秀蓮提起上訴，檢察官
甲○○到庭執行職務。
中　　華　　民　　國　 111　　年　　7 　　月　　26　　日
　　　　　　　　　刑事第十五庭審判長法　官　簡佩珺
                                    法  官  鄭咏欣
                                    法  官  湯有朋
以上正本證明與原本無異。
不得上訴。
　　　　　　　　　　　　　　　　　　書記官  黃美雲
中　　華　　民　　國　　111 　年　　7 　　月　　26　　日
附件：本院111年度交簡字第234號刑事簡易判決
        臺灣臺中地方法院刑事簡易判決
                                    111年度交簡字第234號
公　訴　人　臺灣臺中地方檢察署檢察官
被　　　告　丙○○　男　民國00年0月00日生
                    身分證統一編號：Z000000000號
                    住○○市○○區○○○街000號3樓之1
上列被告因過失傷害案件，經檢察官提起公訴（111年度偵字第4
336號），因被告於本院準備程序中自白犯罪（111年度交易字第
232號），本院認宜以簡易判決處刑，逕以簡易判決處刑如下：
    主      文
丙○○犯過失傷害罪，處有期徒刑參月，如易科罰金，以新臺幣
壹仟元折算壹日。
    事實及理由
一、本案犯罪事實及證據，除犯罪事實一之末段應補充「丙○○
    於肇事後，犯罪偵查機關未發覺前，即主動向到場處理之員
    警陳明其為肇事者，並願接受裁判。」、證據部分補充「被
    告丙○○於本院準備程序中之自白」外，餘均引用檢察官起
    訴書之記載（如附件）。
二、核被告丙○○所為，係犯刑法第284條前段之過失傷害罪。
    被告於本件車禍肇事後，在其犯罪未被有偵查犯罪權限之公
    務員發覺前，主動向處理車禍事故之員警坦承其為肇事人，
    並願接受裁判乙節，有臺中市政府警察局道路交通事故肇事
    人自首情形紀錄表可憑（見發查卷第55頁），另參以被告事
    後未逃避偵查審判之事實，應認其所犯上開過失傷害罪已合
    於自首要件，爰依刑法第62條前段規定減輕其刑。
三、爰審酌被告因疏未注意兩車並行之間隔、隨時採取必要之安
    全措施，且逾越行車速限，而肇致本案車禍事故之發生，造
    成告訴人乙○○受有頭部外傷併左側硬腦膜下出血、左肩擦
    挫傷併左側鎖骨閉鎖性骨折、左側肋骨多處閉鎖性骨折、左
    側手部擦挫傷、左側膝部擦挫傷、左側肋骨第3 至8 肋骨閉
    鎖性骨折等傷害，徒增身體不適及生活上之不便，所為非是
    ，並考量告訴人於本案亦疏未靠右行駛、貿然往左偏行而與
    有過失；另斟酌被告犯後雖坦承犯行，但迄未賠償告訴人所
    受之損失；再衡以被告於本院準備程序時自陳國中畢業之教
    育程度、目前從事服務業、需扶養1 名未成年子女、經濟普
    通之家庭生活狀況等一切情狀，量處如主文所示之刑，並諭
    知易科罰金之折算標準，以示懲儆。
四、依刑事訴訟法第449 條第2 項、第3 項、第454 條第2 項，
    刑法第284 條前段、第62條前段、第41條第1 項前段，刑法
    施行法第1 條之1 第1 項，逕以簡易判決處刑如主文。
五、如不服本判決，得自收受送達之日起20日內向本院提出上訴
    狀，上訴於本院第二審合議庭（須附繕本）。
本案經檢察官許景森提起公訴，檢察官羅秀蓮到庭執行職務。
中    華    民    國   111    年     4    月    29  日
                  刑事第三庭  法  官  簡志宇
以上正本證明與原本無異。
如不服本判決，應於收受送達後20日內向本院提出上訴書狀（應
附繕本）。
告訴人或被害人對於判決如有不服，具備理由請求檢察官上訴者
，其上訴期間之計算係以檢察官收受判決正本之日期為準。
                              書記官  林勝彥
中　　華　　民　　國　　111 　年　　4 　　月　　29　　日
附錄本案所犯法條
中華民國刑法第284條
因過失傷害人者，處 1 年以下有期徒刑、拘役或 10 萬元以下
罰金；致重傷者，處 3 年以下有期徒刑、拘役或 30 萬元以下
罰金。
附件：
臺灣臺中地方檢察署檢察官起訴書                      息股
                                     111年度偵字第4336號
　　被　　　告　丙○○　男　40歲（民國00年0月00日生）
　　　　　　　　　　　　住○○市○○區○○○街000號3樓之
　　　　　　　　　　　　1
　　　　　　　　　　　　國民身分證統一編號：Z000000000號
上列被告因過失傷害案件，業經偵查終結，認應提起公訴，茲將
犯罪事實及證據並所犯法條分敘如下：
　　　　犯罪事實
一、丙○○於民國110年5月25日9時35分許，駕駛牌照號碼AUQ-899
    6號自用小客車，沿臺中市西區向上路1段外側車道，由英才
    路往模範街方向行駛，行經西區向上路1段41之9號前時，本
    應注意汽車行駛時，駕駛人應注意兩車並行之間隔，並隨時
    採取必要之安全措施，且行車速度應依速限規定行駛，而依
    當時情狀並無不能注意之情事，竟疏於注意及此，貿然逾越
    行車速限（50公里）直行；適乙○○騎乘牌照號碼MLX-7972號
    普通重型機車，沿同向外側車道行駛在其右前方至該處，亦
    疏未注意應靠右行駛，冒然往左偏行，兩車遂發生擦撞致乙
    ○○人、車倒地，因而受有頭部外傷併左側硬腦膜下出血、左
    肩擦挫傷併左側鎖骨閉鎖性骨折、左側肋骨多處閉鎖性骨折
    、左側手部擦挫傷、左側膝部擦挫傷、左側肋骨第3至8肋骨
    閉鎖性骨折等傷害（乙○○另提出之衛生福利部臺中醫院110
    年6月25日、同年7月7日之診斷證明書，所述病名未提及與
    車禍相關聯）。
二、案經乙○○告訴偵辦。
　　　  證據並所犯法條
一、證據清單：
編號 證　據　名　稱 待　證　事　實 1 被告丙○○於警詢時（含道路交通事故談話紀錄表）及本署偵查中之供述 被告於前揭時間、地點，駕駛牌照號碼AUQ-8996號自用小客車，沿臺中市西區向上路1段外側車道，由英才路往模範街方向行駛，行經西區向上路1段41之9號前時，與告訴人乙○○騎乘之牌照號碼MLX-7972號普通重型機車擦撞，致告訴人受傷之事實。 2 告訴人於警詢時（含道路交通事故談話紀錄表）及本署偵查中之指訴 全部犯罪事實。 3 告訴人在衛生福利部臺中醫院就診之診斷證明書2份（110年9月7日、110年10月5日開立）；在中國醫藥大學附設醫院就診之診斷證明書1份。 告訴人因上開交通事故，受有頭部外傷併左側硬腦膜下出血、左肩擦挫傷併左側鎖骨閉鎖性骨折、左側肋骨多處閉鎖性骨折、左側手部擦挫傷、左側膝部擦挫傷、左側肋骨第3至8肋骨閉鎖性骨折等傷害之事實。 4 ①道路交通事故現場 圖 ②道路交通事故調查 報告表㈠ ③道路交通事故調查 報告表㈡ ④臺中市政府警察局交通事故補充資料表 ⑤現場照片共25張 ⑥被告行車紀錄器錄影影像及路口監視器錄影影像擷取相片共18張 被告於前揭時間、地點，駕駛上開自用小客車，行經臺中市○區○○路0段00○0號前時，超速且疏未注意兩車並行之間隔，並隨時採取必要之安全措施；適告訴人亦疏忽往左偏行，致兩車擦撞後告訴人受傷，且當時天候晴、日間自然光線、柏油路面乾燥無缺陷、無障礙物且視距良好等事實。 5 臺中市政府警察局道路交通事故初步分析研判表 ①被告駕駛自用小客車，自述車速50至60公里，肇事路段速限50公里，為可能之肇事原因。 ②告訴人駕駛普通重型機車，偏駛疏忽，為可能之肇事原因。 6 臺中市政府警察局道路交通事故肇事人自首情形紀錄表 本件處理人員前往現場處理，被告在場，並當場承認為肇事人之事實。 
二、按汽車行駛時，行車速度應依速限標誌或標線之規定，無速
    限標誌或標線者，行車時速不得超過50公里；駕駛人應注意
    兩車並行之間隔，並隨時採取必要之安全措施，道路交通安
    全規則第93條第1項第1款、第94條第3項訂有明文。被告駕
    駛時超越行車速限且未注意兩車並行之間隔，擦撞亦疏忽往
    左偏駛之告訴人機車，致告訴人人車倒地受有傷害，是其有
    過失甚明，且其過失與告訴人所受之傷害間有相當因果關係
    。
三、核被告所為，係犯刑法第284條前段之過失傷害罪嫌。被告
    犯罪後，於該管公務員發覺前留於肇事現場，並於警方前往
    處理時，自承為肇事人，此有臺中市政府警察局道路交通事
    故肇事人自首情形紀錄表1紙附卷可參，為對於未發覺之罪
    自首而接受裁判，依刑法第62條之規定，得減輕其刑。
四、依刑事訴訟法第251條第1項提起公訴。
　　此　致
臺灣臺中地方法院
中　　華　　民　　國　 111　　年　　2 　　月　　 7　　日
　　　　　　　　　　　　　　　檢 察 官　  許景森
本件正本證明與原本無異
中　　華　　民　　國　 111　　年　　2 　　月　　15　　日
                              書 記 官    陳韻羽
附錄本案所犯法條全文
中華民國刑法第284條
因過失傷害人者，處 1 年以下有期徒刑、拘役或 10 萬元以下
罰金；致重傷者，處 3 年以下有期徒刑、拘役或 30 萬元以下
罰金。